臺灣臺北地方法院民事簡易判決
110年度店簡字第970號
原      告  顏彩月  
被      告  陳梁阿雲

上列當事人間請求損害賠償事件，原告提起刑事附帶民事訴訟，
經本院刑事庭裁定移送前來（110年度附民字第51號），本院於
民國110年11月12日言詞辯論終結，判決如下： 
　　主　　　文
被告應給付原告新臺幣柒拾萬元，及自民國一一○年五月二十日
起至清償日止，按週年利率百分之五計算之利息。
訴訟費用新臺幣柒仟肆佰玖拾元由被告負擔。
本判決得假執行。但被告如以新臺幣柒拾萬元為原告預供擔保，
得免為假執行。 
    事實及理由
一、原告主張：伊與訴外人鄭秀女、張朝成於民國103年4月20日
    參加被告為會首之合會，會員共36人次，會期自103年4月20
    日起至106年3月20日止，每會會金新臺幣（下同）3萬元，
    採內標制（即活會會員每期扣除標息繳納會款），底標為20
    00元，於每月20日下午1時開標。詎被告利用合會會員彼此
    間未盡熟識及部分會員無暇到場監督出標、開標之機會，明
    知105年12月20日（即第33會次）會期無人投標，竟向伊及
    其他合會會員佯稱有人以底標得標，致伊陷於錯誤而持續交
    付會款與被告，嗣於106年2月20日（即第35會次）會期開標
    後本應僅剩2名活會會員，惟伊與鄭秀女、張朝成卻均為合
    會會員，始悉被告有冒用渠等名義得標並挪用合會款之情形
    。被告承諾將給付伊應得會款70萬元，惟迄未給付，爰依侵
    權行為、兩造間債務承認契約提起本件訴訟，並聲明：如主
    文第1項所示。
二、被告則以：伊現在沒有財產，若有財產會清償本件債務，70
    萬元是合會的錢沒錯等語。
三、經查，原告上開主張之事實，業據提出互助會會單、借據為
    證（本院卷第39、41頁），且為被告所不爭執（本院卷第53
    頁），堪信為真，且被告因上開冒用活會會員名義得標並向
    不知情合會會員收取會款之行為涉犯詐欺取財罪，經臺灣臺
    北地方檢察署檢察官提起公訴，本院以109年度易字第1066
    號刑事判決處被告有期徒刑6月、其他被訴部分無罪，嗣檢
    察官提起上訴，經臺灣高等法院以110年度上易字第1317號
    判決撤銷原判決，改處被告有期徒刑6月並駁回其他上訴確
    定，有上開判決在卷可佐。被告既不爭執已就本件合會款糾
    紛書立書面承諾給付原告70萬元，雖該書面以借據為名，其
    性質即屬債務承認，原告自得據該書面請求被告給付。
四、從而，原告依債務承認之法律關係，請求被告給付原告70萬
    元，及自起訴狀繕本送達被告之翌日即110年5月20日（本院
    110年度附民字第51號第27頁送達證書）起至清償日止，按
    週年利率5%計算之利息，為有理由，應予准許。
五、本件係適用簡易程序為被告敗訴之判決，爰依民事訴訟法第
    389條第1項第3款規定，依職權宣告假執行；並依同法第392
    條第2項依職權為被告如預供擔保，得免為假執行之宣告。
六、訴訟費用負擔之依據：民事訴訟法第78條。並依職權確定本
    件訴訟費用額為7,490元（即非屬附帶民事訴訟部分之裁判
    費）如主文第2項所示。
中　　華　　民　　國　　110 　年　　11　　月　　26　　日
                  新店簡易庭法  官　林志煌
上正本證明與原本無異。
對於本件判決如有不服，應於收受送達後20日內向本院提出上訴
書狀，上訴於本院合議庭，並按他造當事人之人數附具繕本。
如委任律師提起上訴者，應一併繳納上訴審裁判費。
中　　華　　民　　國　　110 　年　　11　　月　　26　　日
                            書記官  陳柏志